【裁判字號】    97,交簡上,211
【裁判日期】    970827
【裁判案由】    過失傷害
【裁判全文】
臺灣桃園地方法院刑事判決           97年度交簡上字第211號
公  訴  人  臺灣桃園地方法院檢察署檢察官
上  訴  人
即  被  告  甲○○
選任辯護人  施小凡律師
上列上訴人因被告過失傷害等案件，不服本院就96年度壢交簡字
第484 號案件於中華民國97年5 月28日所為第一審刑事簡易判決
（聲請簡易判決處刑案號：97年度偵字第4223號），提起上訴，
本院管轄之第二審合議庭判決如下：
    主  文
上訴駁回。
    理  由
一、本案經本院審理結果，認第一審以上訴人即被告甲○○所為
    係犯刑法第284 條第1 項前段之過失傷害罪，判處拘役拾
    日，如易科罰金以新臺幣1,000 元折算一日，其認事用法均
    無違誤，量刑亦屬適當，應予維持，並引用如附件第一審判
    決書記載之事實、證據及理由。
二、上訴意旨略以：本件其當日駕駛車牌號碼6185-LF 號自用小
    客車（下稱系爭自用小客車）沿桃園縣龍潭鄉○○路○段往
    大昌路（即往龍潭方向）方向行駛，於行駛至福龍陸二段與
    大昌路交岔路口（下稱系爭交岔路口）前時，其準備自福龍
    路二段右轉大昌路，因其前方汽車尚未起步，其車頭即微往
    右行駛，其由系爭自用小客車之後照鏡看到告訴人騎乘之車
    牌號碼TE5-953 號輕型機車（下稱系爭輕型機車），其即打
    方向燈，告訴人即騎乘系爭輕型機車由系爭自用小客車右前
    方車頭繞過，並回頭看其系爭自用小客，大約於十公尺左右
    ，告訴人即撞上路旁電線桿（下稱系爭交通事故），本件其
    駕駛之系爭自用小客車並未與告訴人騎乘之系爭輕型機車發
    生擦撞，是其就系爭交通事故並無過失，爰請求撤銷原判決
    為無罪之諭知云云。
三、按「汽車在未劃設慢車道之雙向二車道行駛時，應依下列規
    定：一、均應在遵行車道內行駛。二、…。」、「汽車在設
    有慢車道之雙向二車道，除應依前項各款規定行駛外，於快
    慢車道間變換車道時，應顯示方向燈，讓直行車先行，並注
    意安全距離。」、「汽車行駛至交岔路口，其行進、轉彎，
    應依下列規定：一、…。四、右轉彎時，應距交岔路口三十
    公尺前顯示方向燈或手勢，換入外側車道、右轉車道或慢車
    道，駛至路口後再行右轉。但由慢車道右轉彎時應於距交岔
    路口三十至六十公尺處，換入慢車道。」，道路交通安全規
    則第97條第1 項第1 款、第2 項、第102 條第1 項第4 款分
    別定有明文；復按「車種專用車道標線，用以指示僅限於某
    車種行駛之專用車道，其他車種及行人不得進入。」、「機
    器腳踏車優先車道標線，用以指示汽缸總排氣量未滿五百五
    十立方公分之機器腳踏車優先行駛之車道，其他車種除起步
    、準備停車、臨時停車或轉向外，不得橫跨或占用行駛。」
    ，道路交通標誌標線號誌設置規則第174 條第1 項、第174
    條之1 第1 項分別定有明文。經查，本件被告行駛之福龍路
    二段係劃設有機車專用到之雙向二車道，而告訴人撞擊之電
    線桿係設立在福龍路二段進入系爭交岔路口前之交車停等區
    後之第一枝電線桿約9.9 公尺等情，有現場採證照片、道路
    交通事故圖在卷可稽，並經本院向桃園縣政府中壢公務段查
    證屬實。是本件依被告於本院審理中自承之行車動向，顯有
    違背上開道路交通安全規則而有違規侵入機車專用道之行為
    ，而告訴人係因被告上開違規行為，致行車操控受有影響，
    進而發生系爭交通事故，自堪認被告上開違規行為與告訴人
    所受之傷害，有相當因果關係存在，足認被告就系爭交通事
    故係有過失，是被告所辯自無可採，被告上訴顯無理由，應
    予駁回。
據上論斷，應依刑事訴訟法第455 條之1 第1 項、第3 項、第
368 條，判決如主文。
本案經檢察官何治蕙到庭執行職務。
中    華    民    國    97    年    8    月    27    日
                  刑事第十庭審判長法  官  江德民
                                  法  官  林家賢
                                  法  官  陳世旻
以上正本證明與原本無異。
本件 依法不得上訴
                                   書記官  劉玉梅
中    華    民    國    97    年    8     月    27    日


司法院資訊處製作；財團法人民間司法改革基金會備份。
